【裁判字號】    98,易,3245
【裁判日期】    981231
【裁判案由】    竊盜
【裁判全文】
臺灣板橋地方法院刑事判決              98年度易字第3245號
公  訴  人  臺灣板橋地方法院檢察署檢察官
被      告  乙○○
上列被告因竊盜案件經檢察官提起公訴（98年度偵字第31231 號
），本院依簡式審判程序判決如下：
    主  文
乙○○攜帶兇器竊盜，累犯，處有期徒刑壹年。
    事  實
一、乙○○有賭博、竊盜、搶奪及違反毒品危害防制條例等多項
    前科。前因搶奪案件，經本院以93年度訴字第391 號刑事判
    決判處有期徒刑二年十月，再經臺灣高等法院以93年度上訴
    字第2614號刑事判決駁回上訴，並由最高法院以94年度臺上
    字第145 號刑事判決駁回上訴而確定；復因施用第一級毒品
    案件，經本院以93年度訴字第683 號刑事判決判處有期徒刑
    十月，後因撤回上訴而確定；上開二案嗣經臺灣高等法院以
    95年度聲字第30號裁定應執行有期徒刑三年六月確定。經入
    監執行後，於民國95年9 月26日縮短刑期假釋出監，並付保
    護管束，甫於96年6 月28日保護管束期滿，未經撤銷假釋視
    為執行完畢。
二、詎乙○○猶不知悔改，復意圖為自己不法之所有，於98年7
    月6 日晚間7 時30分許，在臺北縣板橋市○○路與智樂路口
    之第16號停車格處，持其所攜客觀上足以對人之生命、身體
    安全構成威脅，具有危險性可供為兇器使用之螺絲起子一把
    ，破壞甲○○所有停放於該處、車牌號碼為0015 -TM號之自
    用小客車（價值約新臺幣三十三萬元）駕駛座車門，再進入
    該車內以同一螺絲起子破壞鎖頭後（毀損部分未據甲○○告
    訴）發動該車而竊取之，作為供己代步之交通工具使用。嗣
    經甲○○報案失竊後，警方於98年7 月9 日晚間7 時20分許
    ，發現該車停放於臺北縣永和市○○○路○段與保生路口，
    再經警方採集該車後行李箱蓋下緣、駕駛座門邊、左後照鏡
    、車內遺留塑膠袋內之塑膠外殼上之指紋共計五枚送請內政
    部警政署刑事警察局鑑驗結果，與乙○○之指紋相符，始悉
    上情。
三、案經甲○○訴由臺北縣政府警察局永和分局報請臺灣板橋地
    方法院檢察署檢察官偵查起訴。
    理  由
一、本件被告乙○○所犯係死刑、無期徒刑、最輕本刑為三年以
    上有期徒刑以外之罪，其於準備程序中就被訴事實為有罪之
    陳述，經法官告知簡式審判程序之旨，並聽取公訴人、被告
    之意見後，本院業已於98年12月30日依刑事訴訟法第273 條
    之1 第1 項之規定當庭裁定進行簡式審判程序。是證人甲○
    ○於警詢中所為之證述，及其簽名表示指認及具領扣案贓物
    意思之贓物認領保管單，雖均係被告以外之人於審判外所為
    之言詞或書面陳述，然依刑事訴訟法第159 條第2 項前段之
    規定，於簡式審判程序中均得作為證據，合先敘明。
二、前揭事實業據被告於警詢、偵查及本院審理中均坦承不諱，
    核與證人甲○○於警詢中所為之證述相符，並有贓物認領保
    管單、臺北縣政府警察局車輛協尋、尋獲電腦輸入單、車籍
    查詢基本資料、勘察採證同意書、現場勘察紀錄表暨證物清
    單各一紙、指紋採證照片八幀、現場及扣案物品照片十四幀
    及內政部警政署刑事警察局98年10月21日刑紋字第09801457
    10號鑑驗書一份附卷可稽，足認被告上開所為不利於己之自
    白與事實相符。據此，本案事證明確，被告犯行堪以認定。
三、論罪科刑部分：
(一)按刑法第321 條第1 項第3 款之攜帶兇器竊盜罪，係以行為
    人攜帶兇器竊盜為其加重條件，此所謂兇器，其種類並無限
    制，凡客觀上足對人之生命、身體、安全構成威脅，具有危
    險性之兇器均屬之，且祇須行竊時攜帶此種具有危險性之兇
    器為已足，並不以攜帶之初有行兇之意圖為必要，最高法院
    79年臺上字第5253號判例意旨可資參照。又螺絲起子為金屬
    材質，質地堅硬且前端尖銳，客觀上均足以對人之生命、身
    體安全造成危害，性質上應屬兇器無疑。故核本件被告所為
    ，係犯刑法第321 條第1 項第3 款之攜帶兇器加重竊盜罪。
(二)被告前因搶奪案件，經本院以93年度訴字第391 號刑事判決
    判處有期徒刑二年十月，再經臺灣高等法院以93年度上訴字
    第2614號刑事判決駁回上訴，並由最高法院以94年度臺上字
    第145 號刑事判決駁回上訴而確定；復因施用第一級毒品案
    件，經本院以93年度訴字第683 號刑事判決判處有期徒刑十
    月，後因撤回上訴而確定；上開二案嗣經臺灣高等法院以95
    年度聲字第30號裁定應執行有期徒刑三年六月確定。經入監
    執行後，於95年9 月26日縮短刑期假釋出監，並付保護管束
    ，甫於96年6 月28日保護管束期滿，未經撤銷假釋視為執行
    完畢乙節，有臺灣高等法院被告前案紀錄表一份在卷可按，
    其受有期徒刑執行完畢後五年內，故意再犯本件有期徒刑以
    上之罪，為累犯，應依刑法第47條第1 項之規定加重其刑。
(三)本院爰審酌被告有上開前科，素行不佳，其年方三十餘歲，
    正值青壯年時期，詎不思循正當途徑獲取財物，應予非難，
    其犯罪之動機、目的在於貪圖不法利益，攜帶兇器之犯罪手
    段對於被害人所生之威脅，所竊得之自小客車為96年3 月間
    出廠（參見卷附車籍查詢資料），車齡僅為兩年，價值約新
    臺幣三十三萬元（參見證人甲○○於警詢中所述），金額不
    斐，幸經追回失物，被害人之損失尚非重大，暨被告犯罪後
    坦承犯行之態度等一切情狀，量處如主文所示之刑，以示懲
    儆。至被告持以為本案犯行所用之螺絲起子一把，雖為其所
    有供為本案犯行所用之物，然依被告所供業已丟棄（參見本
    院98年12月30日簡式審判筆錄第3 頁），即已滅失，爰不併
    諭知沒收，附此敘明。
據上論斷，應依刑事訴訟法第273 條之1 第1 項、第299 條第1
項前段，刑法第321 條第1 項第3 款、第47條第1 項，判決如主
文。
本案經檢察官陳旭華到庭執行職務。
中    華    民    國    98    年    12    月    31    日
                  刑事第十庭  法  官   張紹省
上列正本證明與原本無異。
如不服本判決，應於判決送達後10日內敘明上訴理由，向本院提
出上訴狀 (應附繕本) ，上訴於臺灣高等法院。其未敘述上訴理
由者，應於上訴期間屆滿後20日內向本院補提理由書「切勿逕送
上級法院」。
                              書記官   周雅玲
中    華    民    國    98    年    12    月    31    日
附錄本案論罪科刑法條全文：
中華民國刑法第321條第3款
犯竊盜罪而有左列情形之一者，處六月以上、五年以下有期徒刑
：
三  攜帶兇器而犯之者。

司法院資訊處製作；財團法人民間司法改革基金會備份。
